臺灣臺中地方法院交通事件裁定　　　　　　　　　　九十三年度交聲更字第二三號
　　原處分機關　交通部公路總局臺中區監理所
　　受 處分 人　甲○○
右列受處分人因違反道路交通管理處罰條例案件，對於交通部公路總局臺中區監理所
民國九十三年三月二十六日所為之裁決（中監字第裁六○─ＨＢ0000000號裁
決書），聲明異議，不服本院九十三年五月三十一日第一審裁定（九十三年度交聲字
第二四八號），提起抗告，經臺灣高等法院臺中分院於九十三年七月六日撤銷發回更
審（九十三年度交抗字第四四八號），本院裁定如左：
    主  文
原處分關於不聽制止而逃逸部分撤銷。
甲○○關於不聽制止而逃逸部分不罰。
甲○○不服從交通勤務警察之稽查，處罰鍰新臺幣玖佰元。
其餘異議駁回。
    理  由
一、本件受處分人甲○○異議意旨略以：舉發當時未受攔檢，但有停車受檢，員警也
    已記下本人之姓名及地址，並無未受檢情事，請求撤銷原處分等語。
二、按道路交通管理處罰條例第七條第一項、第五十三條、第六十條第一項、第二項
    ：「道路交通管理之稽查，違規紀錄，由交通勤務警察，或依法令執行交通稽查
    任務人員執行之；汽車（包括機器腳踏車）駕駛人行經有燈光號誌管制之交岔路
    口闖紅燈者，處新臺幣一千八百元以上五千四百元以下罰鍰；另汽車駕駛人駕駛
    汽車有違反本條例之行為，經交通勤務警察或依法令執行交通稽查任務人員制止
    時，不聽制止或拒絕停車接受稽查而逃逸者，除按各該條規定處罰外，處新臺幣
    三千元以上六千元以下罰鍰；汽車駕駛人，駕駛汽車有不服從交通勤務警察或依
    法令執行交通指揮、稽查任務人員之指揮或稽查情形，而本章各條無處罰之規定
    者，處新臺幣九百元以上一千八百元以下罰鍰。」，復依違反道路交通管理事件
    統一裁罰標準表規定，未逾期者，各處罰鍰新臺幣一千八百元、三千元、九百元
    整。
三、查本件受處分人甲○○，騎乘車牌ＮＱＡ─九八二號重型機車，於民國九十三年
    二月二十九日十五時五十分，在臺中縣龍井鄉○○路鄉○路口，因闖紅燈，且經
    警攔停未出示證件即逕自駛離現場，為臺中縣警察局烏日分局員警逕行舉發之事
    實，固有舉發違反道路交通管理事件通知單一份附卷可稽，惟經受處分人以上開
    情詞置辯。經查：原舉發機關之執勤員警即證人吳明揚於民國九十三年四月二十
    二日在本院結證稱：「我有看到異議人闖紅燈，也請異議人看，他辯稱沒有闖紅
    燈，我請他出示證件，異議人未出示證件，他說他有要事就發動機車就走」等語
    。核與受處分人所辯稱其於上開時、地經警攔停後，有停車受檢一節相符，該受
    處分人因闖紅燈經警攔停後，僅於員警請求出示證件時，不服從員警之指揮、稽
    查，而飾詞推託未出示證件即發動機車駛離現場，該受處分人既經交通勤務警察
    制止後有停車，即與該員警所舉發之違反道路交通管理處罰條例第六十條第一項
    之「經交通勤務警察或依法令執行交通稽查任務人員制止時，不聽制止或拒絕停
    車接受稽查而逃逸」之違規事實不符，自不能對受處分人依該條項處罰，是受處
    分人就不聽制止而逃逸部分之辯解，尚非無據，原處分未予詳查，遽予裁罰，容
    有未洽。本件就此部分之異議有理由，原處分關於受處分人不聽制止而逃逸部分
    應予撤銷。另就其關於不聽制止而逃逸部分應諭知不罰。至於受處分人經交通勤
    務警察制止後，不服從交通勤務警察之稽查，未出示證件即逕自駕車駛離，因合
    於同條例第六十條第二項第一款：「不服從交通勤務警察或依法令執行交通指揮
    、稽查任務人員之指揮或稽查」之規定，且經受處分人於本院受訊問時所承認，
    違規事實明確，應另依同條例第六十條第二項第一款規定裁處罰鍰九百元。其餘
    就違規闖紅燈部分，原處分機關據以援引同條例第五十三條規定，裁處罰鍰新臺
    幣一千八百元，逾期則依裁決書處罰主文規定處罰，核無不當，此部份之異議為
    無理由，應予駁回。
四、據上論斷，應依道路交通管理處罰條例第八十七條第二項、道路交通案件處理辦
    法第十九條、第二十條之規定，裁定如主文。
中      華      民      國      九十三      年      十    月    十二    日
                                臺灣臺中地方法院交通法庭
                                    法  官  張  清  洲
右正本證明與原本無異。
如不服本裁定，應於送達後五日內，向本院提出抗告狀。
                                    書記官
中      華      民      國      九十三      年      十    月    十二    日
